【裁判字號】    90,交易,156
【裁判日期】    901214
【裁判案由】    公共危險
【裁判全文】
臺灣花蓮地方法院刑事判決                          九十年度交易字第一五六號
    公  訴  人  臺灣花蓮地方法院檢察署檢察官
    被      告  甲○○
右列被告因公共危險案件，經檢察官提起公訴（九十年度偵字第二五三０號），本院
判決如左：
    主  文
甲○○服用酒類，不能安全駕駛動力交通工具而駕駛，處罰金壹萬伍仟元，如易服勞
役，以參佰元折算壹日。
    事  實
一、甲○○於民國九十年八月二十六日上午十一點多，在花蓮市國福大橋附近，服用
    過量米酒，並已達不能安全駕駛動力交通工具之程度，猶於同日下午三點許，騎
    乘車號ＷＵＯ－九四一號機車，行經花蓮市○○街與富強街口，為警攔檢查獲，
    經警於同日下午三時四分許，對其施以酒精測試，發現其口中吐氣所含酒精濃度
    高達每公升零點九九毫克。
二、案經花蓮縣警察局移送台灣花蓮地方法院檢察署檢察官偵查起訴。
    理  由
一、訊據被告甲○○否認有右揭公共危險之犯行，辯稱：其係九月一日喝酒騎機車，
    八月二十六日沒有喝酒被警察抓等語。經查被告於九十年八月二十六日下午三點
    多，酒後騎乘機車為警查獲等情，業據被告於警訊及偵查中供承無訛。而被告騎
    乘機車有蛇行，車身搖擺不定，轉彎半徑過大或過小等駕駛操控力欠佳情形，且
    為警查獲，於測試或訊問過程中，有語無倫次、含糊不清、多話情事，經警方施
    以酒精測試，其口中吐氣所含酒精濃度高達每公升零點九九毫克等情，亦有刑法
    第一百八十五條之三案件測試觀察紀錄表及酒精濃度測試值各一紙在卷可參。足
    見被告確已達不能安全駕駛動力交通工具程度。被告所辯，顯係卸責之詞，不足
    採信。本件事證明確，被告犯行，堪予認定。
二、核被告所為，係犯刑法第一百八十五條之三服用酒類不能安全駕駛動力交通工具
    而駕駛罪。爰審酌被告犯罪之動機、手段、目的、所生之危害、所測得之酒精濃
    度，及事後否認犯行等一切情狀，量處如主文所示之刑，並諭知易服勞役之折算
    標準，以示懲儆。
據上論斷，應依刑事訴訟法第二百九十九條第一項前段，刑法第一百八十五條之三、
第四十二第二項，罰金罰鍰提高標準條例第二條，判決如主文。
本案經檢察官李子春到庭執行職務
中      華      民      國      九十    年     十二  月     十四     日
                                臺灣花蓮地方法院刑事庭
                                    法  官  李  世  華
右正本證明與原本無異。
如對本判決不服，應於送達後十日內，向本院提出上訴狀。（應抄附繕本）
                                    法院書記官
中      華      民      國      九十    年     十二     月     十八     日
附錄本判決論罪之法律條文：
刑法第一百八十五條之三：
服用毒品、麻醉藥品、酒類或其他相類之物，不能安全駕駛動力交通工具而駕駛者，
處一年以下有期徒刑、拘役或三萬元以下罰金。


司法院資訊處製作；財團法人民間司法改革基金會備份。
